【裁判字號】    97,審勞小上,4
【裁判日期】    970214
【裁判案由】    清償債務
【裁判全文】
臺灣高雄地方法院民事裁定           97年度審勞小上字第4號
上訴人    乙○○
被上訴人  甲○○
上列當事人間請求清償債務事件，上訴人對於民國96年12月28日
本院鳳山簡易庭96年度鳳勞小字第9 號第一審判決提起上訴，本
院裁定如下：
    主  文
上訴駁回。
第二審訴訟費用新臺幣壹仟伍佰元由上訴人負擔。
    理  由
一、按對於小額程序第一審判決之上訴，非以其違背法令為理由
    ，不得為之；又按上訴狀內應記載上訴理由，表明下列各款
    事項：(1)原判決所違背之法令及其具體內容。(2)依訴訟資料
    可認為原判決有違背法令之具體事實。民事訴訟法第436 條
    之24第2 項、第436 條之25分別定有明文。所謂判決違背法
    令，依同法第468 條規定，係指判決不適用法規或適用不當
    者而言；另有同法第469 條第1 款至第5 款所列情形之一者
    ，該判決亦屬當然違背法令。故當事人提起上訴如以小額程
    序第一審判決有不適用法規或適用法規不當為上訴理由時，
    其上訴狀或理由書應有具體之指摘，並揭示該法規之條項或
    其內容。若係成文法以外之法則，應揭示該法則之旨趣；倘
    為司法院解釋或最高法院之判例，則應揭示該判解之字號或
    其內容；如依民事訴訟法第469 條第1 款至第5 款所列情形
    為理由時，其上訴狀或理由書應揭示合於該條款之事實。上
    訴狀或理由書如未依此項方法表明者，即難認為已對小額程
    序第一審判決之違背法令有具體之指摘，其上訴自難認為合
    法。
二、次按上訴人於上訴時雖有提出上訴理由書，然若該理由書未
    具體指摘原判決有何違背法令之內容及事實時，即不具備表
    明上訴理由之程式，如原第一審法院未依民事訴訟法第436
    之32第2 項準用同法第471 條第1 項之規定，裁定駁回上訴
    ，而將訴訟卷宗送交第二審法院，即應由第二審法院裁定駁
    回其上訴。
三、上訴意旨略以：被上訴人確實有委託上訴人代為處理資遣費
    事宜，係以口頭承諾願給付新臺幣（下同）10,000元作為報
    酬，並簽定委託書，上訴人才為被上訴人處理，否則兩造並
    無親戚關係，與被上訴人亦無深交，為何平白無故幫助被上
    訴人處理，爰依法提起上訴，聲明請求廢棄原判決。
四、查上訴意旨所指被上訴人委任上訴人代為處理資遣費事宜，
    並同意給付報酬10,000元乙節，屬事實認定之問題，且上訴
    人並未表明原判決所違背之法令及其具體內容，暨依訴訟資
    料合於該違背法令之具體事實，難認其已合法表明上訴理由
    ，依上開說明，其上訴為不合法，應予駁回。
五、再按於小額訴訟之上訴程序，法院為訴訟費用之裁判時，應
    確定其費用額。民事訴訟法第436 條之19第1 項、第436 條
    之32第1 項定有明文。本件第二審裁判費用為1,500 元，應
    由上訴人負擔，爰裁定如主文第二項所示。
六、據上論結：本件上訴為不合法，依民事訴訟法第436 之32第
    1 項、第2 項、第436 條之19第1 項、第444 條第1 項前段
    、第95條、第78條，裁定如主文。
中    華    民    國    97    年    2     月    14    日
                      民事第二庭審判長法  官  林紀元
                                      法  官  柯彩燕
                                      法  官  陳業鑫
正本係照原本作成。
本裁定不得抗告。
中    華    民    國    97    年    2     月    14    日
                                      書記官  楊雅蘭


司法院資訊處製作；財團法人民間司法改革基金會備份。
